# 权益法下内部交易涉及未实现内部损失是否转回的问题

提问人：whoisbad 时间：2012-08-05 22:05:16
其实是CPA的一道题： 甲公司持有乙公司20%有表决权股份，采用权 益法核算。20X1年 12 月 20 日，甲公司将一批账面价值为1 000万元的商品，以 600 万元 的价格出售给乙公司（假设交易损失中有 300 万元是减值造成的）。至20X1年资产负债表 日，该批商品对外部第三方出售40%。假定甲企业取得该项投资时，乙公司各项可辨认资产、负债的公允价值与其账面价值相同，两者在以前期间未发生内部交易。乙公司20X1年净利润为2 000万元，不考虑所得税因素。则20X1年甲公司因该项投资应确认的投资收益为（）。 A. 300 万元 B. 0 C. 420万元 D. 412万元
D 【解析】甲公司在该项内部交易中亏损 400 万元，其中 300 万元是因为商品减值引起的，不予调整；另外该商品已对外出售40%，所以12 (100×60%×20%)万元是未实现内部交易损益属于投资企业的部分，在采用权益法计算确认投资损益时应予抵消，即甲企业应确认的投资收益=(2 000 + 100 ×60%)×20%=412 (万元）。
但是，我认为[url=]投资企业与其联营企业及合营企业之间发生的无论是顺流交易还是逆流交易产生的未实现内部交易损失，属于所转让资产发生减值损失的，有关的未实现内部交易损失不应予以抵销[/url]。这道题里，未实现内部交易损失原来是（1000-300-600 ）=100，卖了40%，还剩60%没实现。但是我认为这60%的未实现内部损失不应该加回来，但是如果内部交易是赚了的才要减去，不知道大侠们怎么看这个问题？

回答人：chenyiwei
题目中资产账面价值 600 万元，说明处置损失应为 600 － 1000 ＝－ 400 万元。调整减值损失影响因素后，可按比例在权益法中调整的损失为－ 100 万元。原题目计算应是恰当的。